Inventaris van het archief van de Regionale Commissie voor het opzicht van de Nederlandse Hervormde Kerk in Zuid-Holland, 1951-1979
Nationaal Archief, Den Haag
Nederlandse Hervormde Kerk Zuid-Holland: Regionale Commissie voor het Opzicht
NHK / Regionale Cie. Opzicht
1951-1979
35305
1.00 meter; 32 inventarisnummers.
Normale geschreven, getypte en gedrukte documenten, geen bijzondere handschriften.
Nationaal Archief, Den Haag
Nederlandse Hervormde Kerk in Zuid-Holland / Regionale Commissie voor het opzicht
Het archief van de Regionale Commissie voor het Opzicht (1951-1959) bevat voornamelijk notulen, ingekomen stukken en minuten van uitgaande stukken van de secretaris van het Provinciaal Kerkelijk bureau, en per plaats (of persoon) geordende correspondentie in verband met de opzichttaken.
Archiefvorming
Geschiedenis van het archiefbeheer
De verwerving van het archief
Het archief is voor langere tijd in beheer, niet in eigendom verkregen.
3.18
Aanwijzingen voor de gebruiker
Openbaarheidsbeperkingen
Deels openbaar, deels beperkt openbaar (A).
Materiële beperkingen
Aanvraaginstructie
Openbare archiefstukken kunnen online worden aangevraagd en gereserveerd. U kunt dit ook via de terminals in de studiezaal van het Nationaal Archief doen. Om te kunnen reserveren dient u de volgende stappen te volgen:
U maakt een profiel aan op www.gahetna.nl, en logt vervolgens in
Via de archiefinventaris (alleen de beschrijvingen met rode nummers) selecteert u het gewenste archiefstuk door op de knop 'Reserveren' te klikken
In het volgende scherm geeft u aan op welke dag u het archiefstuk wilt inzien
Indien u zich bevindt in de studiezaal en een tafelnummer heeft ontvangen kunt u dit nummer vermelden. Als u geen tafelnummer heeft kunt u tafelnummer 777 laten staan
Vervolgens bevestigt u uw reservering door deze te versturen.
Verwant materiaal
Beschikbaarheid van kopieën
Beschrijving van de series en archiefbestanddelen
- ALGEMEEN, I
  - Notulen, 1951 (31 mei)-1964 (6 febr.), 1966 (15 febr.).; 1; 1 omslag
    Laatste vergadering van de commissie: 15 febr. 1966. Daarna voortgezet door een nieuwe regionale commissie.
  - Ingekomen en minuten van uitgaande stukken bij de secretaris van het Provinciaal Kerkelijk bureau, van en aan de leden van de commissie., 2-3
    De bureausecretaris fungeerde als een soort "intermediair" tussen de secretaris van de Commissie en de leden (bijv. voor het reproduceren van stukken). I.v.m. het ontbreken van het secretariaatsarchief uit onderstaande jaren zijn deze bewaard.
    - 1966 (aug.)-1970 (jan.), 2; 1 omslag
      Openbaarheid beperkt tot 1 januari 2021
    - 1970 (mei)-1971 (mrt), 3; 1 omslag
      Openbaarheid beperkt tot 1 januari 2022
  - Lijst van leden van de commissie, 1966.; 4; 1 stuk
- DIVERSE ONDERWERPEN, II
  - Ingekomen en minuten van uitgaande stukken bij de commissie betr. diverse opzichtaangelegenheden, 1951-1959.; 5-6; 2 pakken
    Alfabetisch op naam plaats/persoon.
    - A-K (vanaf 1951), 5
    - L-Z (vanaf 1952), 6
  - Ingekomen en minuten van uitgaande stukken bij de commissie betr. diverse opzichtaangelegenheden, 1959-1966; 7-8
    - A-H, 7
    - I-Z, 8
  - Ingekomen stukken bij prof. dr. W.H. Beekenkamp, lid van de commissie, 1966-1972.; 9; 1 omslag
    Bewaard i.v.m. incompleet zijn archief uit die periode.
    Openbaarheid beperkt tot 1 januari 2023
  - Correspondentie m.b.t. plaatselijke aangelegenheden, 1974-1979 (1980); 10-28; 20 omslagen
    - Bergambacht, 1976, 10
      Openbaarheid beperkt tot 1 januari 2027
    - Bergambacht, 1979, 11
      Openbaarheid beperkt tot 1 januari 2030
    - Gouda, 1978, 12
      Openbaarheid beperkt tot 1 januari 2029
    - 's-Gravenhage, 1975, 13
      Openbaarheid beperkt tot 1 januari 2026
    - Kedichem, 1979, 14
    - Leerbroek, 1975-1980, 15
      Openbaarheid beperkt tot 1 januari 2031
    - Ouderkerk a/d IJssel, 1978, 16
    - Papendrecht, 1979 (1980), 17
    - Rockanje, 1975, 18
    - Rockanje, 1978, 19
    - Rotterdam-Laurenskerk, 1977, 20
      Openbaarheid beperkt tot 1 januari 2028
    - Rotterdam-Overschie, 1978, 21
    - Rotterdam-Zuid, 1978, 22
    - Sliedrecht, 1975, 23
    - Vierpolders, 1976, 24
    - Vlaardingen, 1977, 25
    - Vlaardingen, 1978 (2x), 26
    - Westmaas, 1975, 27
    - Zoetermeer, 1977, 28
  - Stukken betr. ds. J.C. Hooykaas, 1951-1956.; 29; 1 omslag
  - Stukken betr. ds. A. Sirag te Hillegersberg, 1964-1965.; 30; 1 omslag
    "1e zaak"
  - Stukken betr. prof. dr. P. Smits, 1959-1960.; 31; 2 omslagen en 1 plakboek
    plakboek bevat kranteknipsels e.d.
  - Uitspraken van de Commissie voor de behandeling van Bezwaren en Geschillen, gezonden door ds. Beens aan de Commissie voor het Opzicht, 1962-1970.; 32; 1 omslag
    Bewaard i.v.m. ontbreken archief Commissie Bezwaren en Geschillen.